# 企业与联营企业、合营企业之间构成业务的交易

提问人：zengfengxia 时间：2014-09-14 11:20:14
投资者向联营企业、合营企业或者共同经营的合营安排投出或者出售构成业务的资产等的，应该按照合并财务报表准则关于企业因处置部分股权投资或其他原因丧失了对原有子公司控制权，并保留剩余股权的处理原则进行会计处理及相关披露。 这个会计处理应当是合并报表层面考虑， 在个别报表上，是不是仍然应当抵消未实现利润？

回答人：chenyiwei
这个问题是企业会计准则体系下的特有问题。我理解，如果在个别报表层面对此类交易仍然按比例抵销内部未实现利润，则导致合并报表和个别报表层面的权益法核算结果存在差异，这个差异的存在很难有合理理由加以证明反而增加了会计处理的成本和可能引发更多误解，因此也建议采用与个别报表层面处置业务并丧失控制权的交易同样的原则处理，不考虑按比例抵销未实现损益。